---
import---
title: "Practica01_2_grupo2"
format: html
editor: visual
---

## Grupo 2

-   Jamaira Silva

-   Maria Jose Hernandez

-   Vania Palomino

-   Piero Chacon

-   Ariana Reyes

## Importando autismo.csv usando el paquete rio

```{r}
data_autismo = import(here ("data","autismo.csv"))
```

## Conociendo el contenido de nuestra data autismo

Una vez importada nuestra data visualizaremos el número de filas y el número de columnas con la función dim:

```{r}
dim(data_autismo)
```

También podemos inspeccionar cuántos y que tipos de variables tenemos en nuestra data con str:

```{r}
str(data_autismo)
```

Finalmente, podemos generar una visualización del documento:

```{r}
#visdat::vis_dat(data_autismo)
```

## Limpiando datos 

### Corrigiendo los nombres de variables

A continuación vamos a corregir los valores de nuestras variables, para ello trabajaremos en un documento con un nuevo nombre a través de la función janitor.

```{r}
data_autismo_1 = clean_names(data_autismo)
```

Podemos observar los nombres de las columnas del dataset:

```{r}
names(data_autismo)
```

```{r}
names(data_autismo_1)
```

Convertimos celdas vacías a NA

```{r}
data_autismo_2 = mutate_if(data_autismo_1, is.character, list(~na_if(.,"")))
```

Vamos a colapsar una variable categórica en menos niveles

```{r}
data_autismo_2 |> count(edad)
```

## Transformación 

Transformación a logaritmo

```{r}
summary(data_autismo_2$timepo_desde_diagnostico_a)
```

```{r}
data_autismo_3 <- data_autismo_2 |>  
  mutate(log_años_desde_dx = (log(resultado + 1)))

```
