---
title: "PC1 - PRÁCTICA 3"
format: html
editor: visual
---

# **GRUPO 2**

**INTEGRANTES:**

-   Chacon Portilla Piero Victor

-   Hernandez Luna Maria Jose

-   Palomino Meza Vania Eva

-   Reyes Guillen Ariana

-   Silva Vargas Jamaira

# Instalando y cargando paquetes

Para trabajar con nuestra data autismo debemos instalar y cargar los siguientes paquetes

```{r}
#install.packages("gtsummary")
#install.packages("finalfit")
#install.packages("flextable")
```

```{r}
library(tidyverse)
library(here)
library(rio)
library(gtsummary) 
library(finalfit)
library(flextable)
```

# Cargar datos

Cargaremos los datos correspondientes a la tabla de autismo

```{r}
data_autismo <- import(here("data", "autismo.csv"))
```

Utilizaremos la función str para la visualización de la estructura de los datos

```{r}
str(data_autismo)
```

## Variables categóricas

**A continuación resumiremos las variables categóricas usando las frecuencias simples y frecuencias porcentuales**

```{r}
table(data_autismo$Etnicidad, useNA = "ifany")
```

```{r}
table(data_autismo$Pais_residencia, useNA = "ifany")
```

**Empleando el Tidyverse**

```{r}
data_autismo |> 
  dplyr::count(Genero, sort = TRUE)
```

## Variables continuas

Tenemos las funciones mean y sd para calcular el promedio y la división standar de esta manera resumiremos nuestras variables continuas o numéricas

```{r}
mean(data_autismo$Puntuacion_P1, na.rm = TRUE)
```

```{r}
sd(data_autismo$Puntuacion_P1, na.rm = TRUE)
```

**Funciones con min, max, median, IQR**

```{r}
min(data_autismo$Puntuacion_P1, na.rm = TRUE) 

IQR(data_autismo$Puntuacion_P1, na.rm = TRUE) 

median(data_autismo$Puntuacion_P1, na.rm = TRUE)
```

Con estos resultados podemos deducir que los datos tienen una distribución simétrica dado que la media y mediana de la variable Puntuacións_P1 son similares.

**Utilizaremos la función summary para calcular todas las medidas a la vez con la variable RESULTADOS**

```{r}
summary(data_autismo$Resultado)
```

Realizaremos el resumen de datoa por otra variable

```{r}
data_autismo |> 
  group_by(Puntuacion_P2) |> 
  summarise(n_observ = n(),
            porcentaje = (n_observ / nrow(data_autismo)*100))
```

# **Usaremos la función Gtsummary para la Tabla 1**

```{r}
data_autismo |> 
  select(Edad, Genero, Etnicidad, Pais_residencia, Diagnostico_autismo) |> 
  tbl_summary()
```

**Configuraremos el estilo e idioma de nuestra Tabla 1**

```{r}
theme_gtsummary_language(language = "es") 
theme_gtsummary_journal(journal = "jama")
```

```{r}
data_autismo |> 
  select(Edad, Genero, Etnicidad, Pais_residencia, Diagnostico_autismo) |> 
  tbl_summary()
```

**A continuación procederemos a recodificar variables y a adicionar los nombres correctos**

```{r}
data_autismo_0 = data_autismo |>
  mutate(Edad = ff_label(Edad, "Edad (años)"),
    
    Quien_completa_prueba = ff_label(Quien_completa_prueba, "Apoderado"),
    
    Ictericia_al_nacer = ff_label(Ictericia_al_nacer,"hiperbilirrubinemia neonatal"),
    
    Diagnostico_autismo = as.factor (Diagnostico_autismo) |>
      fct_recode("Sí" = "Si",
                 "No" = "No") |>
      fct_relevel("Sí", "No") |> 
      ff_label("Autismo"),
    
    
    Diagnostico_ASD = ff_label(Diagnostico_ASD, "Diagnostico del trastorno del espectro autista")
    )
```

## Trabajando con la variable dependiente 

```{r}
tabla_1.v2 = data_autismo_0 |> 
  select(Edad, Genero, Etnicidad, Pais_residencia, Diagnostico_autismo) |> 
  tbl_summary(by = Diagnostico_autismo) |> 
  modify_spanning_header(all_stat_cols() ~ "**Trastorno del espectro autista**") |>
  add_overall() 
```

```{r}
tabla_1 = data_autismo_0 |> 
  select(Edad, Genero, Etnicidad, Pais_residencia, Diagnostico_autismo) |> 
  tbl_summary(by = Diagnostico_autismo) |> 
  modify_spanning_header(all_stat_cols() ~ "**Trastorno del espectro autista**") |>
  add_overall() |> 
  modify_caption("**Tabla 1**. Características de los pacientes con presunción diagnóstica de trastorno del espectro autista")
```
